# 各位请教，集团国外母公司派了一只咨询团队到我们公司做服务支持，费用要入账？

提问人：liubin988513 时间：2013-09-09 18:23:49
可以比照股份支付处理，子公司层面计入费用或者长期待摊费用（如满足资本化条件）与资本公积，母公司增加长期股权投资与应付账款。

回答人：chenyiwei
赞同此观点。这也是母公司以代子公司承担费用或损失的方式对子公司的一种资本性投入。